【裁判字號】    95,台抗,418
【裁判日期】    950927
【裁判案由】    違反山坡地保育利用條例聲明異議
【裁判全文】
最高法院刑事裁定              九十五年度台抗字第四一八號
抗  告  人  甲○○
上列抗告人因違反山坡地保育利用條例案件，不服台灣高等法院
中華民國九十五年六月二日駁回其對檢察官執行指揮聲明異議之
裁定（九十五年度聲字第六七四號，檢察官執行案號：台灣士林
地方法院檢察署九十五年度執更字第一五二號），提起抗告，本
院裁定如下：
    主  文
抗告駁回。
    理  由
本件抗告人（即受刑人）甲○○在原審聲明異議意旨略以：抗告
人因違反山坡地保育利用條例案件，經前台灣台北地方法院士林
分院檢察署（即台灣士林地方法院檢察署前身）檢察官提起公訴
（八十三年度偵字第一０二四二號），台灣士林地方法院以八十
四年度易字第一一二八號刑事判決判處有期徒刑十月，又經台灣
高等法院（以下簡稱原審法院）以八十五年度上訴字第四一五八
號刑事判決將第一審判決撤銷，改判仍處有期徒刑十月，再經本
院八十八年度台上字第四三００號刑事判決以上訴第三審未附上
訴理由，違背上訴程式，而駁回上訴，於八十八年八月十七日已
告確定。抗告人確於九十四年十月十三日入監執行，有台灣台北
監獄士林分監受刑人在監執行證明書及台灣士林看守所通知書各
乙份可稽。現又接獲台灣士林地方法院檢察署執行傳票，命抗告
人於九十五年五月十八日下午二時三十分報到執行，顯係重複執
行，其執行之指揮自屬不當。又前開本院判決迄未經法定程序予
以撤銷，則原確定判決自屬合法有效，縱俟後就本案有再行判決
者，乃雙重判決，後判決當然無效。本案判決於八十八年八月十
七日業已確定，迄今已逾刑法（修正前）第八十四條第一項第四
款所定五年之行刑權時效期間，行刑權已罹於時效而消滅，不得
再予執行。況就本件確定判決，抗告人已依法接受執行在案，從
而，台灣士林地方法院檢察署檢察官所發之九十五年度執更字第
一五二號執行傳票，命抗告人報到執行之指揮尚有未當，爰依刑
事訴訟法第四百八十四條聲明異議云云。
本院按利益於被告之合法上訴，上訴審法院誤為不合法，從程序
上為駁回上訴之判決確定者，此種程序上之判決，不發生實質上
之確定力，上訴審法院可逕依合法之上訴進行審判。查抗告人前
因違反山坡地保育利用條例案件，經前台灣台北地方法院士林分
院檢察署檢察官以八十三年度偵字第一０二四二號提起公訴，台
灣士林地方法院以八十四年度易字第一一二八號刑事判決判處有
期徒刑十月，又經原審法院以八十五年度上訴字第四一五八號刑
事判決將第一審判決撤銷，改判仍處有期徒刑十月，抗告人於法
定期間提起第三審上訴，其上訴狀並未述上訴理由，本院誤以
為抗告人未依法補提上訴理由書狀，而於八十八年八月五日以八
十八年度台上字第四三００號刑事判決，從程序上判決駁回其上
訴確定。經抗告人具狀陳明其已依法於八十八年五月二十八日及
六月十六日向原審法院提出上訴理由書狀，原審法院及台灣士林
地方法院檢察署並分別於八十八年九月十八日、同年十月四日檢
送抗告人向原審法院所提出之追加理由及上訴理由等書狀過院辦
理，本院始認其上訴有附上訴理由，其上訴為合法，乃逕依合法
之上訴進行審判，於八十八年十一月十一日以八十八年度台上字
第六四五七號刑事判決將第二審（即原審法院八十五年度上訴字
第四一五八號）判決撤銷，發回原審法院更審，有各該卷宗內之
資料可稽。依前開說明，本院八十八年度台上字第四三００號之
程序判決，為無效判決，不發生實質上之確定力，自無執行之問
題。本院嗣逕依合法之上訴進行審判，而為八十八年度台上字第
六四五七號之判決，並無不合，無所謂重複審判、二重判決之問
題。本件原審法院以前開違反山坡地保育利用條例案件嗣經該院
第三次更審，於九十三年十一月十七日，以九十三年度重上更(三)
字第一七四號刑事判決，改判仍處有期徒刑十月，經抗告人提起
第三審上訴後，本院於九十四年三月十日以抗告人之上訴違背法
律上之程序，判決駁回抗告人之上訴（九十四年度台上字第一０
五七號刑事判決）確定。抗告人乃於九十四年十月十三日入監執
行，固有台灣台北監獄士林分監受刑人在監執行證明書及台灣士
林看守所通知書各乙份在卷可稽，但尚未執行完畢，因檢察總長
提起非常上訴，經檢察官同意抗告人於九十五年三月十四日以新
台幣五萬元交保，待非常上訴確定後再行處理，嗣該非常上訴，
經本院於九十五年三月三十日以九十五年度台非字第六三號判決
上訴駁回確定，檢察官因而於九十五年（原裁定誤繕為九十四年
應予更正）四月二十四日以九十五年度執更字第一五二號執行傳
票通知抗告人應於九十五年五月十八日報到再執行前開殘餘刑期
，並無不當，而駁回抗告人對於檢察官執行指揮之異議。經核並
無違誤，本件檢察官所執行者為原審法院九十三年度重上更(三)字
第一七四號之確定判決，該判決於九十四年三月十日本院從程序
上判決駁回上訴時確定，其行刑權尚未罹於刑法修正前第八十四
條第一項第四款所定之五年時效期間而消滅，抗告意旨仍持己見
，以本院前開判決有雙重判決之違法，且其刑罰之行刑權已罹時
效而消滅，檢察官之執行指揮不當云云，任意指摘原裁定違法，
難認為有理由，應予駁回。
據上論結，應依刑事訴訟法第四百十二條，裁定如主文。
中    華    民    國  九十五  年    九    月  二十七  日
                      最高法院刑事第九庭
                          審判長法官  陳  正  庸
                                法官  賴  忠  星
                                法官  王  居  財
                                法官  林  開  任
                                法官  林  立  華
      本件正本證明與原本無異
                                      書  記  官
中    華    民    國  九十五  年    十    月   十一   日
                                                      Ｅ


司法院資訊處製作；財團法人民間司法改革基金會備份。
